臺灣新竹地方法院刑事判決　　　　　　　　94年度易字第95號
公　訴　人　臺灣新竹地方法院檢察署檢察官
被　　　告　甲○○　男　47歲.
上列被告因違反毒品危害防制條例案件，經檢察官提起公訴（93
年度毒偵字第1530號），本院依簡式審判程序判決如下：
    主  文
甲○○施用第二級毒品，處有期徒刑肆月，如易科罰金，以佰
元折算壹日。
    事  實
一、甲○○前曾於民國92年間因竊盜案件，經本院竹東簡易庭於
    92年6 月17日以92年度竹東簡字第59號刑事簡易判決判處有
    期徒刑7 月，緩刑3 年，於同年8 月4 日確定，現仍在緩刑
    期間中。又其曾於92年間，因施用毒品案件，經臺灣新竹地
    方法院檢察署檢察官聲請，而經本院於92年2 月20日以92年
    度毒聲字第129 號裁定送勒戒處所觀察、勒戒，旋因觀察、
    勒戒後，因認無繼續施用毒品傾向，經臺灣新竹地方法院檢
    察署檢察官於92年9 月10日以92年度毒偵緝字第81號為不起
    訴處分確定。
二、惟甲○○猶不知悔改，於前案觀察、勒戒處分執行完畢後5
    年內，又基於施用第二級毒品安非他命之犯意，於93年10月
    3 日傍晚某時許，在其位於新竹縣新埔鎮南平里燒炭窩9 號
    之住處旁邊某處，以將安非他命置放玻璃球中用火燒烤，讓
    其溶化起煙霧，再以吸食器吸食所產生之煙霧之方式，施用
    第二級毒品安非他命1 次。嗣於93年10月6 日凌晨2 時30分
    許，在新竹縣新埔鎮南平里219 之15號倉庫內，為警扣得第
    二級毒品安非他命5 包（毛重3 公克）、玻璃管吸食器1 支
    、削尖銅管1 支及酒精燈1 個等物，並將甲○○帶回警局，
    嗣將其親採封緘之尿液送檢結果呈安非他命陽性反應及甲基
    安非他命陽性反應，因而查獲上情。
三、案經桃園縣政府警察局平鎮分局報請臺灣新竹地方法院檢察
    署檢察官偵查起訴。
    理  由
一、本件被告甲○○所犯為毒品危害防制條例第10條第2 項之施
    用第二級毒品安非他命罪，非死刑、無期徒刑、最輕本刑為
    3 年以上有期徒刑之罪，或高等法院管轄第一審之案件，被
    告於本院準備程序進行中，就被訴事實為有罪之陳述，經本
    院合議庭認合於新修正刑事訴訟法第273 條之1 第1 項之規
    定，裁定進行簡式審判程序，合先敘明。
二、訊據被告甲○○對於右揭事實坦承不諱（見本院卷第29頁背
    面），且被告於前揭時地為警帶回警局後所親自採集封緘之
    尿液經送驗結果，確呈安非他命陽性反應及甲基安非他命陽
    性反應等情，有桃園縣政府警察局平鎮分局被採尿人姓名編
    號對照表及昭信科技顧問股份有限公司於93年11月9 日所出
    具之濫用藥物陽性檢體檢驗報告各1 份等在卷足稽（見93年
    度毒偵字第1530號卷第17、28頁），足見被告所為前開自白
    ，確與事實相符而堪採信。再者，被告前曾於92年間，因施
    用毒品案件，經臺灣新竹地方法院檢察署檢察官聲請，而經
    本院於92年2 月20日以92年度毒聲字第129 號裁定送勒戒處
    所觀察、勒戒，旋因觀察、勒戒後，因認無繼續施用毒品傾
    向，經臺灣新竹地方法院檢察署檢察官於92年9 月10日以92
    年度毒偵緝字第81號為不起訴確定等情，亦有臺灣新竹地方
    法院檢察署刑案資料查註紀錄表、全國施用毒品案件紀錄表
    、受觀察勒戒人毒品及前科紀錄簡列表、法務部全國檢察官
    線上查詢刑案人犯在監所最新資料表、臺灣新竹地方法院檢
    察署檢察官92年度毒偵緝字第81號不起訴處分書及臺灣高等
    法院被告全國前案紀錄表各1 份等在卷足憑（見93年度毒偵
    字第1530號卷第48、50、51、59、60頁、本院卷第3、4頁）
    。綜上，本案事證已臻明確，被告於前案觀察、勒戒處分執
    行完畢後5 年內，再犯施用第二級毒品安非他命之犯行洵堪
    認定，應予依法論科。
三、按安非他命屬毒品危害防制條例第2 條第2 項第2 款所列之
    第二級毒品，核被告甲○○所為，係犯毒品危害防制條例第
    10條第2 項之施用第二級毒品罪。又被告持有第二級毒品安
    非他命後，進而施用，其持有第二級毒品之低度行為，應為
    施用之高度行為所吸收，不另論其持有第二級毒品罪。爰審
    酌被告歷經1 次觀察、勒戒，猶不知悔悟，再犯本件，顯然
    自制力薄弱，其所為係戕害自身身心健康，犯罪手段、情節
    、所生危害，犯後坦承犯行，態度良好等一切情狀，量處如
    主文所示之刑，並諭知易科罰金之折算標準，以資懲儆。又
    扣案之第二級毒品安非他命5 包（毛重3 公克）、玻璃管吸
    食器1 支、削尖銅管1 支及酒精燈1 個等物，雖為警自查獲
    現場所扣得，然被告自警詢、偵訊及本院審理時均堅決否認
    為其所有（見93年度毒偵字第1530號卷第8 、63頁、本院卷
    第29頁背面），且查獲地點並非被告之住居所，查獲當時除
    被告外，尚同時查獲其餘同案被告劉玉圭、羅龍皇及羅正城
    等人，並因違反毒品危害防制條例，經警移送檢察官偵查中
    等情，有桃園縣政府警察局平鎮分局刑事案件報告書1 份附
    卷足參（見93年度毒偵字第1530號卷第1 頁）；再者，安非
    他命5 包經警以煙燻法採證，未發現可資比對跡證等情，有
    桃園縣政府警察局平鎮分局刑案現場勘查紀錄表1 份附卷足
    佐（見93年度毒偵字第1530號卷第13頁），此外，本院復查
    無其他積極證據足資認定上揭扣案物品確與被告所為前揭犯
    行有何相關，或為被告所有之物，爰不予宣告沒收之，附此
    敘明。
據上論斷，應依刑事訴訟法第273 條之1 第1 項、第299 條第1
項前段，毒品危害防制條例第10條第2 項，刑法第11條前段、第
41條第1 項，罰金罰鍰提高標準條例第2 條，判決如主文。
本案經檢察官林忠義到庭執行職務。
中　　華　　民　　國　　94　　年　　5 　　月　　19　　日
                  刑事第五庭    法　官　楊惠芬
以上正本證明與原本無異。
如不服本判決，應於判決送達後10日內向本院提出上訴狀 (應附
繕本 )，上訴於臺灣高等法院。
中　　華　　民　　國　　94　　年　　5 　　月　　19　　日
                                書記官  汪淑菁
附錄本案論罪科刑法條：
毒品危害防制條例第10條第2 項：
施用第二級毒品者，處三年以下有期徒刑。
